Minutes et répertoires du notaire Antoine COUSIN, 10 septembre 1812 - 21 janvier 1842 (étude XXVII)
Archives nationales
Minutes et répertoires du notaire Antoine COUSIN (étude XXVII)
10 septembre 1812 - 21 janvier 1842
MC/ET/XXVII/640 - MC/ET/XXVII/766, MC/RE/XXVII/12 - MC/RE/XXVII/16
Etude XXVII; Cousin, Antoine
Archives nationales de France
Minutes et répertoires: la loi 2008-696 du 15 juillet 2008 relative aux archives a fixé à 75 ans à compter de la date de l'acte, ou à 25 ans à compter de la date du décès de l'intéressé si ce délai est plus bref, le délai de communication des minutes et répertoires des notaires; ce délai est porté à 100 ans à compter de la date de l'acte si le document se rapporte à un mineur (code du Patrimoine, articles L213-2, 4e d et 5e).
Autres documents de l'étude (dossiers de clients, comptabilité...): s'agissant d'archives privées, ces documents sont communicables selon les modalités fixées par le déposant ou le donateur.
Certains documents ne sont pas accessibles en raison de leur mauvais état de conservation.
Versement
Accès aux instruments de recherche de tous les notaires de l’étude XXVII
Archives de l'étude XXVII
- Minutes de Antoine COUSIN, 10 septembre 1812 - 20 janvier 1842; MC/ET/XXVII/640 - MC/ET/XXVII/766
  - Minutes. 1812, 10 septembre - octobre, 10 septembre - octobre 1812; MC/ET/XXVII/640
    Informations concernant le classement:
    Le niveau inférieur de description, quand il existe, correspond aux minutes d'actes. Toutes les minutes ne sont pas forcément décrites une à une. Les descriptions de ces minutes sont plus ou moins détaillées.
  - Minutes. 1812, novembre - décembre, novembre - décembre 1812; MC/ET/XXVII/641
  - Minutes. 1813, janvier - février, janvier - février 1813; MC/ET/XXVII/642
  - Minutes. 1813, mars - avril, mars - avril 1813; MC/ET/XXVII/643
  - Minutes. 1813, mai - juin, mai - juin 1813; MC/ET/XXVII/644
  - Minutes. 1813, juillet - août, juillet - août 1813; MC/ET/XXVII/645
  - Minutes. 1813, septembre - octobre, septembre - octobre 1813; MC/ET/XXVII/646
  - Minutes. 1813, novembre - décembre, novembre - décembre 1813; MC/ET/XXVII/647
  - Minutes. 1814, janvier - février, janvier - février 1814; MC/ET/XXVII/648
  - Minutes. 1814, mars - avril, mars - avril 1814; MC/ET/XXVII/649
  - Minutes. 1814, mai - juin, mai - juin 1814; MC/ET/XXVII/650
  - Minutes. 1814, juillet - août, juillet - août 1814; MC/ET/XXVII/651
  - Minutes. 1814, septembre - octobre, septembre - octobre 1814; MC/ET/XXVII/652
  - Minutes. 1814, novembre - décembre, novembre - décembre 1814; MC/ET/XXVII/653
  - Minutes. 1815, janvier - février, janvier - février 1815; MC/ET/XXVII/654
  - Minutes. 1815, mars - avril, mars - avril 1815; MC/ET/XXVII/655
  - Minutes. 1815, mai - juin, mai - juin 1815; MC/ET/XXVII/656
  - Minutes. 1815, juillet - septembre, juillet - septembre 1815; MC/ET/XXVII/657
  - Minutes. 1815, octobre - décembre, octobre - décembre 1815; MC/ET/XXVII/658
  - Minutes. 1816, janvier - mars, janvier - mars 1816; MC/ET/XXVII/659
  - Minutes. 1816, avril - juin, avril - juin 1816; MC/ET/XXVII/660
  - Minutes. 1816, juillet - septembre, juillet - septembre 1816; MC/ET/XXVII/661
  - Minutes. 1816, octobre - décembre, octobre - décembre 1816; MC/ET/XXVII/662
  - Minutes. 1817, janvier - février, janvier - février 1817; MC/ET/XXVII/663
  - Minutes. 1817, mars - avril, mars - avril 1817; MC/ET/XXVII/664
  - Minutes. 1817, mai - 20 juin, mai - 20 juin 1817; MC/ET/XXVII/665
  - Minutes. 1817, 25 juin - septembre, 25 juin - septembre 1817; MC/ET/XXVII/666
  - Minutes. 1817, octobre - décembre, octobre - décembre 1817; MC/ET/XXVII/667
  - Minutes. 1818, janvier - mars, janvier - mars 1818; MC/ET/XXVII/668
  - Minutes. 1818, avril - juin, avril - juin 1818; MC/ET/XXVII/669
  - Minutes. 1818, juillet - septembre, juillet - septembre 1818; MC/ET/XXVII/670
  - Minutes. 1818, octobre - décembre, octobre - décembre 1818; MC/ET/XXVII/671
  - Minutes. 1819, janvier - mars, janvier - mars 1819; MC/ET/XXVII/672
  - Minutes. 1819, avril - juin, avril - juin 1819; MC/ET/XXVII/673
  - Minutes. 1819, juillet - septembre, juillet - septembre 1819; MC/ET/XXVII/674
  - Minutes. 1819, octobre - décembre, octobre - décembre 1819; MC/ET/XXVII/675
  - Minutes. 1820, janvier - mars, janvier - mars 1820; MC/ET/XXVII/676
    - GARNIER (Etienne) Dessinateur pour les jardins Rue de Bourgogne. § Quittance donnée -, 17 avril 1733; MC/ET/XXVII/676
      Origine de l'information:
      Artisans XVIIIe siècle, par M. Rambaud et C. Grodecki, 1956-1977 ( fichier papier entièrement dématérialisé; voir contexte dans le Plan d’orientation général - Notaires de Paris, guides thématiques du Minutier).
      Date de révision: 2011-2012
      Date de création de la notice: 2010
      quittance; Garnier, Etienne
  - Minutes. 1820, avril - juin, avril - juin 1820; MC/ET/XXVII/677
  - Minutes. 1820, juillet - septembre, juillet - septembre 1820; MC/ET/XXVII/678
  - Minutes. 1820, octobre - décembre, octobre - décembre 1820; MC/ET/XXVII/679
  - Minutes. 1821, janvier - mars, janvier - mars 1821; MC/ET/XXVII/680
  - Minutes. 1821, avril - juin, avril - juin 1821; MC/ET/XXVII/681
  - Minutes. 1821, juillet - septembre, juillet - septembre 1821; MC/ET/XXVII/682
  - Minutes. 1821, octobre - décembre, octobre - décembre 1821; MC/ET/XXVII/683
  - Minutes. 1822, janvier - mars, janvier - mars 1822; MC/ET/XXVII/684
  - Minutes. 1822, avril - juillet, avril - juillet 1822; MC/ET/XXVII/685
  - Minutes. 1822, août - décembre, août - décembre 1822; MC/ET/XXVII/686
  - Minutes. 1823, janvier - avril, janvier - avril 1823; MC/ET/XXVII/687
  - Minutes. 1823, mai - août, mai - août 1823; MC/ET/XXVII/688
  - Minutes. 1823, septembre - décembre, septembre - décembre 1823; MC/ET/XXVII/689
  - Minutes. 1824, janvier - mars, janvier - mars 1824; MC/ET/XXVII/690
  - Minutes. 1824, avril - mai, avril - mai 1824; MC/ET/XXVII/691
  - Minutes. 1824, juin - août, juin - août 1824; MC/ET/XXVII/692
  - Minutes. 1824, septembre - décembre, septembre - décembre 1824; MC/ET/XXVII/693
  - Minutes. 1825, janvier - mars, janvier - mars 1825; MC/ET/XXVII/694
  - Minutes. 1825, avril - juin, avril - juin 1825; MC/ET/XXVII/695
  - Minutes. 1825, juillet - septembre, juillet - septembre 1825; MC/ET/XXVII/696
  - Minutes. 1825, octobre - novembre, octobre - novembre 1825; MC/ET/XXVII/697
  - Minutes. 1825, décembre, décembre 1825; MC/ET/XXVII/698; registre
  - Minutes. 1826, janvier - mars, janvier - mars 1826; MC/ET/XXVII/699
  - Minutes. 1826, avril - juin, avril - juin 1826; MC/ET/XXVII/700
  - Minutes. 1826, juillet - septembre, juillet - septembre 1826; MC/ET/XXVII/701
  - Minutes. 1826, octobre - décembre, octobre - décembre 1826; MC/ET/XXVII/702
  - Minutes. 1827, janvier - mars, janvier - mars 1827; MC/ET/XXVII/703
  - Minutes. 1827, avril - juin, avril - juin 1827; MC/ET/XXVII/704
  - Minutes. 1827, juillet - septembre, juillet - septembre 1827; MC/ET/XXVII/705
  - Minutes. 1827, octobre - décembre, octobre - décembre 1827; MC/ET/XXVII/706
    Attention: certains actes ont été constatés manquants
    - Vente d'une maison rue de Montmorency par Adrien Renault, entrepreneur de bâtiments, et de Adélaïde-Suzanne Vernault, son épouse, rue Folie Méricourt, n° 11, à Louis Roussel, négociant, rue des Boucheries Saint-Germain, n° 21., 27 octobre 1827 - 29 octobre 1827; MC/ET/XXVII/706
      Attention: l'original de l'acte est manquant.
      Mention dans le répertoire du notaire coté:
      MC/RE/XXVII/14
      Actes signalés par Thierry Boudignon, 2003-2012 (base de données migrée: voir contexte dans le Plan d’orientation général - Notaires de Paris, guides thématiques du Minutier).
      Date de révision: 2010
      Date de création de la notice: 2009
      acte de vente; Boucheries-Saint-Germain (rue des); Folie-Méricourt (rue de la); Renault, Adrien; Roussel, Louis (17.. 18..); Vernault, Adélaïde Suzanne; chef d'entreprise; négociant
  - Minutes. 1828, janvier - février, janvier - février 1828; MC/ET/XXVII/707
  - Minutes. 1828, mars - mai, mars - mai 1828; MC/ET/XXVII/708
  - Minutes. 1828, juin - juillet, juin - juillet 1828; MC/ET/XXVII/709
  - Minutes. 1828, août - octobre, août - octobre 1828; MC/ET/XXVII/710
  - Minutes. 1828, novembre - décembre, novembre - décembre 1828; MC/ET/XXVII/711
  - Minutes. 1829, janvier - février, janvier - février 1829; MC/ET/XXVII/712
  - Minutes. 1829, mars - mai, mars - mai 1829; MC/ET/XXVII/713
  - Minutes. 1829, juin - juillet, juin - juillet 1829; MC/ET/XXVII/714
  - Minutes. 1829, août - octobre, août - octobre 1829; MC/ET/XXVII/715
  - Minutes. 1829, novembre - décembre, novembre - décembre 1829; MC/ET/XXVII/716
  - Minutes. 1830, janvier - février, janvier - février 1830; MC/ET/XXVII/717
  - Minutes. 1830, mars - avril, mars - avril 1830; MC/ET/XXVII/718
  - Minutes. 1830, mai - juin, mai - juin 1830; MC/ET/XXVII/719
  - Minutes. 1830, juillet - septembre, juillet - septembre 1830; MC/ET/XXVII/720
  - Minutes. 1830, octobre - décembre, octobre - décembre 1830; MC/ET/XXVII/721
  - Minutes. 1831, janvier - mars, janvier - mars 1831; MC/ET/XXVII/722
    - Contrat de mariage entre Jean Louis Bodeur, fabricant d'instruments de physique en verre, demeurant 2, place Dauphine, et Adélaïde Marie Millerand-Boudy, demeurant 8, place Dauphine., 17 avril 1733; MC/ET/XXVII/722
      Acte signalé par le personnel du Minutier central des notaires de Paris.
      Date de création de la notice: 2014 (M. Durand)
      contrat de mariage; Bodeur, Jean Louis; Millerand-Boudy, Adélaïde Marie; Serpente (rue); Dauphine (rue)
  - Minutes. 1831, avril - juin, avril - juin 1831; MC/ET/XXVII/723
  - Minutes. 1831, juillet - août, juillet - août 1831; MC/ET/XXVII/724
  - Minutes. 1831, septembre - décembre, septembre - décembre 1831; MC/ET/XXVII/725
  - Minutes. 1832, janvier - mars, janvier - mars 1832; MC/ET/XXVII/726
  - Minutes. 1832, avril - juin, avril - juin 1832; MC/ET/XXVII/727
  - Minutes. 1832, juillet - août, juillet - août 1832; MC/ET/XXVII/728
  - Minutes. 1832, septembre - décembre, septembre - décembre 1832; MC/ET/XXVII/729
  - Minutes. 1833, janvier - avril, janvier - avril 1833; MC/ET/XXVII/730
  - Minutes. 1833, mai - juin, mai - juin 1833; MC/ET/XXVII/731
  - Minutes. 1833, juillet - août, juillet - août 1833; MC/ET/XXVII/732
  - Minutes. 1833, septembre - décembre, septembre - décembre 1833; MC/ET/XXVII/733
  - Minutes. 1834, janvier - mars, janvier - mars 1834; MC/ET/XXVII/734
  - Minutes. 1834, avril - juin, avril - juin 1834; MC/ET/XXVII/735
  - Minutes. 1834, juillet - septembre, juillet - septembre 1834; MC/ET/XXVII/736
  - Minutes. 1834, octobre - décembre, octobre - décembre 1834; MC/ET/XXVII/737
  - Minutes. 1835, janvier - mars, janvier - mars 1835; MC/ET/XXVII/738
  - Minutes. 1835, avril - juin, avril - juin 1835; MC/ET/XXVII/739
  - Minutes. 1835, juillet - septembre, juillet - septembre 1835; MC/ET/XXVII/740
    - Vente par Louis Marie Auguste Ozanne, propriétaire, demeurant 50, rue de Rochechouart, à Claude Jules Ziegler, peintre d'histoire, demeurant 22, rue Royale-Saint-Honoré, de deux maisons contiguës avec cour jardin et dépendances, située 23 et 23 bis, rue de la Bienfaisance, pour la somme principale de 35 000 francs., 24 août 1835; MC/ET/XXVII/740
      Informations complémentaires:
      À la suite:
      1836, 21 septembre Quittance. 1837, 1er avril Quittance. 1837, 11 mai Quittance pour solde.
      De l'image fixe à l'image animée (1820-1910), documents du Minutier central des notaires de Paris relatifs à l'histoire des photographes et de la photographie, par Marc Durand, Paris, Archives nationales, 2013 (sous presse), notice n° 5022 (version dématérialisée de l'instrument de recherche, les notices biographiques et compléments de descriptions d'actes ne se trouvent que sur la version papier de l'ouvrage, voir contexte dans le Plan d’orientation général - Notaires de Paris, guides thématiques du Minutier).
      Date de révision: 2011
      Ziegler, Claude Jules; Ozanne, Louis Marie Auguste; Rochechouart (rue de); Royale-Saint-Honoré (rue); Bienfaisance (rue de la); acte de vente
  - Minutes. 1835, octobre - décembre, octobre - décembre 1835; MC/ET/XXVII/741
    - Contrat de mariage entre Remy HELYOT demeurant Plaine de Grenelle, paroisse Saint-sulpice, diocèse de Paris, Blanchisseur et Marie Jeanne Loquet, demeurant rue de Grenelle, paroisse non mentionnée, diocèse de Paris., 26 mai 1787; MC/ET/XXVII/741
      Mariages à Paris en 1787 (3196 actes), par Delphine Dubois, Sandrine Dumas-Lefaure, Catherine Gauthier, 1994 (base de données migrée: voir contexte dans le Plan d’orientation général - Notaires de Paris, guides thématiques du Minutier).
      Date de création de la notice: 2002
      contrat de mariage; Grenelle (rue de); Helyot, Remy; Loquet, Marie-Jeanne; teinturier blanchisseur
  - Minutes. 1836, janvier - février, janvier - février 1836; MC/ET/XXVII/742
  - Minutes. 1836, mars - avril, mars - avril 1836; MC/ET/XXVII/743
  - Minutes. 1836, mai - juillet, mai - juillet 1836; MC/ET/XXVII/744
  - Minutes. 1836, août - septembre, août - septembre 1836; MC/ET/XXVII/745
  - Minutes. 1836, octobre - décembre, octobre - décembre 1836; MC/ET/XXVII/746
  - Minutes. 1837, janvier - mars, janvier - mars 1837; MC/ET/XXVII/747
  - Minutes. 1837, avril - juin, avril - juin 1837; MC/ET/XXVII/748
  - Minutes. 1837, juillet - septembre, juillet - septembre 1837; MC/ET/XXVII/749
  - Minutes. 1837, octobre - décembre, octobre - décembre 1837; MC/ET/XXVII/750
  - Minutes. 1838, janvier - mars, janvier - mars 1838; MC/ET/XXVII/751
  - Minutes. 1838, avril - juin, avril - juin 1838; MC/ET/XXVII/752
  - Minutes. 1838, juillet - septembre, juillet - septembre 1838; MC/ET/XXVII/753
  - Minutes. 1838, octobre - décembre, octobre - décembre 1838; MC/ET/XXVII/754
  - Minutes. 1839, janvier - mars, janvier - mars 1839; MC/ET/XXVII/755
  - Minutes. 1839, avril - mai, avril - mai 1839; MC/ET/XXVII/756
  - Minutes. 1839, juin - septembre, juin - septembre 1839; MC/ET/XXVII/757
  - Minutes. 1839, octobre - décembre, octobre - décembre 1839; MC/ET/XXVII/758
  - Minutes. 1840, janvier - mars, janvier - mars 1840; MC/ET/XXVII/759
  - Minutes. 1840, avril - juin, avril - juin 1840; MC/ET/XXVII/760
  - Minutes. 1840, juillet - septembre, juillet - septembre 1840; MC/ET/XXVII/761
  - Minutes. 1840, octobre - décembre, octobre - décembre 1840; MC/ET/XXVII/762
  - Minutes. 1841, janvier - mars, janvier - mars 1841; MC/ET/XXVII/763
  - Minutes. 1841, avril - juin, avril - juin 1841; MC/ET/XXVII/764
  - Minutes. 1841, juillet - septembre, juillet - septembre 1841; MC/ET/XXVII/765
  - Minutes. 1841, octobre - 1842, 20 janvier, octobre 1841 - 20 janvier 1842; MC/ET/XXVII/766
- Répertoire(s) de Antoine COUSIN, 12 mars 1812 - 16 novembre 1854; MC/RE/XXVII/12 - MC/RE/XXVII/16
  - Répertoire. 1812, 12 mars - 1817, 20 juin, 12 mars 1812 - 20 juin 1817; MC/RE/XXVII/12
    Répertoire des notaires Louis Serize (12 mars-8 septembre 1812), Antoine Cousin (10 septembre 1812- 20 juin 1817).
    Informations concernant le classement et la cotation:
    Le niveau inférieur de description, quand il existe, correspond aux mentions d'actes contenues dans le répertoire. Parmi celles-ci, certaines peuvent y être décrites, de manière plus ou moins détaillée. Pour consulter l'acte proprement dit, il convient de rechercher la cote au niveau des articles (registre ou liasse) des minutes du notaire (cote de type 'MC/ET').
    - Inventaire après décès de Grégoire Rouget, potier de terre, 1er octobre 1812
      MC/RE/XXVII/12
      Informations concernant le classement et la cotation du document:
      Attention: la cote de répertoire (de type 'MC/RE') ne permet pas de consulter la minute de l'acte. ll convient de rechercher la cote de la minute (de type 'MC/ET') au niveau des articles (registre ou liasse) de minutes du notaire.
      L'accès aux images numérisées des pages du répertoire se fait au niveau de description supérieur (' Répertoire du notaire '), rubrique ' Consulter les archives numérisées associées'.
      Base Miriad 2 des inventaires après décès, 1801-1850, par Thierry Boudignon, avec le concours de Marie-France Nivet et du personnel du Minutier central, 1995-2012 (base de données migrée: voir contexte dans le Plan d’orientation général - Notaires de Paris, guides thématiques du Minutier).
      Date de création de la notice: 2008
      inventaire après décès; Rouget, Grégoire; potier
    - Inventaire après décès de Marie-Marguerite Legendre, épouse de Jean-Thomas Hébert, inspecteur à la manufacture des glaces, demeurant rue du Faubourg Saint-Antoine, n° 238, 26 octobre 1812
      inventaire après décès; Faubourg-Saint-Antoine (rue du); Legendre, Marie-Marguerite; Hébert, Jean-Thomas; inspecteur
    - Inventaire après décès de de Pierre, Lacourière, bijoutier, passage de la Réunion, n° 11., 18 janvier 1813
      inventaire après décès; Réunion (passage de la); Lacourirère, Pierre; orfèvre
    - Inventaire après décès de Anne-André Pion, rue du Plâtre-Saint-Jacques, n° 14, 25 janvier 1813
      inventaire après décès; Plâtre-Saint-Jacques (rue du); Pion, Anne-André
    - Inventaire après décès de d'Etienne-François Quinebaux, serrurier à Versailles, demeurant rue Notre-Dame n°19, 22 février 1813
      inventaire après décès; Versailles (Yvelines); Quinebaux, Etienne-François; serrurier
    - Inventaire après décès de Pierre-François Barette, demeurant à Paris, rue Sainte-Marguerite, n° 5, faubourg-Saint-Antoine, et de Marie-Anne-Scholastique Léger, son épouse., 26 mars 1813
      inventaire après décès; Sainte-Marguerite (rue); Barette, Pierre-François; Léger, Marie-Anne-Scholastique
    - Inventaire après décès de François-Antoine Bourdin, demeurant rue Mazarine, n° 70, 27 mars 1813
      inventaire après décès; Mazarine (rue); Bourdin, François-Antoine
    - Inventaire après décès de de Jean-Jacques-Louis Babois, maître boucher, demeurant rue Saint-Dominique, n° 9, 12 avril 1813
      inventaire après décès; Saint-Dominique (rue); Babois, Jean-Jacques-Louis; boucher
    - Inventaire après décès de Claudine Guillot femme de Louis-Jacques Paillier, peintre en batiment, demeurant à Paris rue du Four-Saint-Germain, n° 30, 24 mai 1813
      inventaire après décès; Four-Saint-Germain (rue du); Guillot, Claudine; Paillier, Louis-Jacques; peintre
    - Inventaire après décès de Jeanne Hideux, femme de Christophe Bernard, paveur, demeurant rue des Filles du Calvaire, n° 8, 31 mai 1813
      inventaire après décès; Filles-du-Calvaire (rue des); Hideux, Jeanne; Bernard, Christophe; paveur-dalleur
    - Inventaire après décès de Antoine Maillard, loueur des carrosses, rue des Arcis, n° 35, 3 juin 1813
      inventaire après décès; Arcis (rue des); Maillard, Antoine; loueur de véhicules
    - Inventaire après décès de Jacques-Fédéric Bartholomé, bijoutier, demeurant rue Saint Jacques de la Boucherie, n° 4. Marie-Madeleine Blanchard, sa veuve., 2 septembre 1813
      inventaire après décès; Saint-Jacques-la-Boucherie (rue); Bartholomé, Jacques-Fédéric; Blanchard, Marie-Madeleine; orfèvre
    - Inventaire après décès de Marie-Thérèse-Hélène Michel, épouse de Charles-François Brisseau Mirbel, membre de l'institut, chevalier de l'ordre de Réunion, demeurant rue Saint-André des Arts, n° 87, 28 septembre 1813
      Lizinska Aimée Zoé de Mirbel, née Russe en 1796 à Cherbourg (Manche) et morte en 1849 à Paris, est une miniaturiste française. Ayant étudié avec le peintre Augustin, Lizinska de Mirbel se spécialisa dans le genre de la miniature où elle s'illustra, ce qui lui valut d'être nommée peintre de la maison de Louis XVIII et de Charles X. Elle a épousé le botaniste Charles-François Brisseau de Mirbel en 1823.
      inventaire après décès; Saint-André-des-Arts (rue); Michel, Marie Thérèse Hélène; Mirbel, Charles François Brisseau de (1776-1854); écrivain; chercheur
    - Inventaire après décès de Jacques-Gilles Rigault, rue de Lille, n° 43., 11 octobre 1813
      inventaire après décès; Lille (rue de); Rigault, Jacques-Gilles
    - Inventaire après décès de Marie-Anne Couart veuve de Jean-Philippe Lemoine, rue des Blancs Manteaux, n ° 11, 26 octobre 1813
      inventaire après décès; Blancs-Manteaux (rue des); Couart, Marie-Anne; Lemoine, Jean-Philippe
    - Inventaire après décès de Thomas Mazon, entrepreneur, demeurant à Paris, rue des Vieux Augustins, n° 37, 29 octobre 1813
      inventaire après décès; Vieux-Augustins (rue des); Mazon, Thomas; chef d'entreprise
    - Inventaire après décès de Joseph-Louis Depille, demeurant rue des Tournelles, n° 30, 17 novembre 1813
      Acte passé par-devant un notaire substituant:
      Me Agasse.
      inventaire après décès; Tournelles (rue des); Depille, Joseph-Louis
    - Inventaire après décès de Suzanne Jacob, épouse de Augustin Stever, inspecteur à la manufacture des glaces, demeurant rue de Reuilly, n° 3, 9 décembre 1813
      inventaire après décès; Reuilly (rue de); Jacob, Françoise; Stever, Augustin; inspecteur
    - Inventaire après décès de Marie-Anne Dorée, veuve de Mr. Dumas demeurant rue Guénégaud, n° 29, 17 janvier 1814
      inventaire après décès; Guénégaud (rue); Dorée, Marie-Anne; Dumas
    - Inventaire après décès de Etienne Petitjean, rentier, demeurant à Paris, rue des Fontaines au roi, n° 36, 3 février 1814
      inventaire après décès; Fontaine-au-Roi (rue de la); Petitjean, Etienne
    - Inventaire après décès de Marie-Madeleine Hardelay, épouse de Benjamin-Denis Plisson, marchand de volailles, rue de Nevers n° 9, 3 mars 1814
      inventaire après décès; Nevers (rue de); Hardelay, Marie-Madeleine; Plisson, Benjamin-Denis; volailler
    - Inventaire après décès de Marie-Anne-Thérèse Decouy, épouse Alexis-Thomas Samuel, ancien marchand de meubles, rue Bellefond, n° 24, 21 avril 1814
      inventaire après décès; Bellefond (rue de); Decouy, Marie-Anne-Thérèse; Samuel, Alexis-Thomas; commerçant
    - Inventaire après décès de Aimée-Catherine-Nicole Liedot, veuve de Pierre Champion, Enclos du Temple n° 17, 25 avril 1814
      inventaire après décès; Temple (enclos); Liedot, Aimée-Catherine-Nicole; Champion, Pierre
    - Inventaire après décès de Germain-Alexis Pépin, rue d'Orléans Mouffetard, n° 23., 7 mai 1814
      inventaire après décès; Orléans-Saint-Marcel (rue d'); Pépin, Germain-Alexis
    - Inventaire après décès de Marie-Anne-Catherine, Gueux veuve de Jean-Baptiste Decaux rue Pierre-Sarrazin, n°12, 14 mai 1814
      inventaire après décès; Pierre-Sarrazin (rue); Gueux, Marie-Anne-Catherine; Decaux, Jean-Baptiste
    - Inventaire après décès de Nicolas-Paul Cuignard, ancien procureur au parlement de Paris, rue d'Anjou-Dauphine, n°13, 4 juin 1814
      inventaire après décès; Anjou-Dauphine (rue d'); Cuignard, Nicolas-Paul; procureur de justice (Ancien Régime)
    - Inventaire après décès de Nicolas-Joseph Genois, marchand de taffetas gommé au Palais Royal, Galerie de Pierres, n° 132, 21 juillet 1814
      inventaire après décès; Palais Royal; Genois, Nicolas-Joseph; commerçant
    - Inventaire après décès de Victoire-Julienne Fouillet, épouse de Pierre-Louis Bourdon, épicier, rue des Quatre Vents, n° 11, 25 janvier 1815
      20 juin 1831, liquidation de la communauté, RE/XXVII/15.
      inventaire après décès; Quatre-Vents (rue des); Fouillet, Victoire-Julienne; Bourdon, Pierre-Louis; commerçant
    - Inventaire après décès de Marie-Adelaïde-Victoire Ninet, épouse Antoine Goulet, propriétaire demeurant à Paris rue des Boucheries-Saint-Germain, n° 49, 3 février 1815
      inventaire après décès; Boucheries-Saint-Germain (rue des); Ninet, Marie-Adelaïde-Victoire; Goulet, Antoine
    - Inventaire après décès de Marie-Joséphine Deschamps épouse François-Stanislas Brandin, marchand bonnetier, rue Sainte-Croix Chaussée d'Antin, n° 1, 9 février 1815
      inventaire après décès; Sainte-Croix-Chaussée-d'Antin (rue); Deschamps, Marie-Joséphine; Brandin, François-Stanislas; fabricant d'accessoires vestimentaires